【裁判字號】    89,易,5462
【裁判日期】    900313
【裁判案由】    毒品危害防制條例
【裁判全文】
臺灣高雄地方法院刑事判決                        八十九年度易字第五四六二號
    公  訴  人  臺灣高雄地方法院檢察署檢察官
    被      告  甲○○
右列被告因毒品危害防制條案件，經檢察官提起公訴（八十九年度毒偵緝字第六三三
號），本院判決如左：
    主  文
甲○○施用第二級毒品，累犯，處有期徒刑肆月，如易科罰金，以參佰元折算壹日。
扣案之殘留第二級毒品安非他命之吸食器參組及殘留第二級毒品安非他命之吸管貳支
，均沒收銷燬之。
    事  實
一、甲○○曾於民國八十二年間違反肅清煙毒條例案件，經法院判處有期徒刑三年一
    月確定，並於八十六年七月十九日假釋縮刑期滿執行完畢。詎甲○○於八十八年
    間又因施用毒品案件，經本院以八十八年度毒聲字第七八一六號裁定送觀察勒戒
    後，認無繼續施用毒品之傾向，遂經台灣高雄地方法院檢察署檢察官於八十八年
    十一月八日以八十八年度毒偵字第一九九一號不起訴處分確定。詎甲○○仍不知
    悔改，於八十九年六月十六日上午十二時十分許回溯二十四小時內之某時，在高
    雄縣岡山鎮○○路二四巷四十號住處，以將第二級毒品安非他命置於吸食器加熱
    燒烤，吸用其產生之霧氣之方式，施用安非他命一次，為警於八十九年六月十六
    日通知採尿送驗後查獲，並於八十九年七月二十五日下午四時五十分許，在上開
    住處扣得殘留安非他命之吸食器三組及殘留安非他命之吸管二支，經本院以八十
    九年毒聲字第七一七七號裁定送臺灣高雄看守所附設勒戒處所觀察、勒戒後，由
    衛生醫療網支援醫師評定結果為「有繼續施用毒品傾向」。
二、案經高雄縣警察局岡山分局移送台灣高雄地方法院檢察署檢察官偵查起訴。
    理  由
一、右開事實，業經被告甲○○於本院審理中自白不諱，且被告為警通知採取尿液送
    驗，經檢出有甲基安非他命之陽性反應，此有長榮管理學院八十九年六月二十七
    陽性報告書一紙附卷可稽，查扣之吸食器及吸管經檢驗結果，有甲基安非他命反
    應，此有高雄醫學院附設中和紀念醫院九十年二月二十六日九○○二─一三五號
    、九○○二─一三六號檢驗報告單各一紙附卷可稽，被告自白與事實相符，堪信
    為真實。又被告前因施用毒品案件，經本院以八十八年度毒聲字第七八一六號裁
    定送觀察勒戒後，認無繼續施用毒品之傾向，亦經台灣高雄地方法院檢察署檢察
    官於八十八年十一月八日以八十八年度毒偵字第一九九一號不起訴處分確定，有
    臺灣高雄地方法院檢察署刑案資料查註記錄表及台灣高等法院被告全國前案紀錄
    表各一紙在卷足憑。其於五年後再犯毒品危害防制條例第十條之罪，經裁定送觀
    察勒戒，認有繼續施用毒品傾向，亦有台灣高雄地方法院八十九年度毒聲字第七
    一七七號裁定及台灣高雄看守所附設勒戒處所八十九年十二月四日高所坤戒勒字
    第五二五六號函送之證明書一份附卷可參，本件事證明確，被告犯行洵堪認定。
二、核被告所為，係犯毒品危害防制條例第十條第二項之施用第二級毒品罪。被告持
    有第二級毒品安非他命，嗣進而施用之，持有之低度行為應為施用之高度行為所
    吸收，不另論罪。末查被告曾於八十二年間違反肅清煙毒條例案件，經法院判處
    有期徒刑三年一月確定，並於八十六年七月十九日假釋縮刑期滿執行完畢，此有
    台灣高雄地方法院檢察署刑案資料查註表及本院被告全國前案記錄表附卷可稽，
    其於有期徒刑執行完畢後五年以內再犯本件有期徒刑以上之罪，為累犯，應依法
    加重其刑。爰審酌被告經法院依初次勒戒、觀察後無繼續施用傾向為不起訴處分
    確定後，仍不知悔改警惕，猶繼續施用毒品，本不宜寬貸，惟此乃自戕行為及犯
    後坦承犯行態度良好等一切情狀，量處如主文所示之刑，並諭知易科罰金之折算
    標準，以資懲儆。至於扣案之吸食器三組及吸管二支，亦殘留第二級毒品安非他
    命成分，已如上述，已無法與第二級毒品安非他命剝離，應視同為毒品，自應依
    毒品危害防制條例第十八條第一項規定併予宣告沒收並銷燬之。
三、中華民國刑法第四十一條業經立法院於九十年一月四日修正，總統於同月十日公
    布，自該月十二日起施行，被告上開行為後刑法第四十一條修正為：「犯最重本
    刑為五年以下有期徒刑以下之刑之罪，而受六月以下有期徒刑或拘役之宣告，因
    身體、教育、職業或家庭之關係，執行顯有困難者，得以一元以上三元以下折算
    一日，易科罰金。但確因不執行所宣告之刑，難收矯正之效，或難以維持法秩序
    者，不在此限。併合處罰之數罪，均有前項情形，其應執行之刑逾於六月者，亦
    同」，與修正前之刑法第四十一條相較，顯以修正後之規定對被告較為有利，爰
    依同法第二條第一項前段適用裁判時法律，就被告上開宣告刑，依新修正之刑法
    第四十一條第一項規定諭知易科罰金折算標準，附此敘明。
據上論斷，應依刑事訴訟法第二百九十九條第一項前段，毒品危害防制條例第十條第
二項、第十八條第一項前段、刑法第十一條、第四十一條第一項、第四十七條、第二
條第一項前段，罰金罰鍰提高標準條第二條，判決如主文。
中        華      民       國     九十     年      三     月    十三    日
                                     台灣高雄地方法院刑事第二庭
                                         法  官  廖  建  瑜
右正本證明與原本無異。
如不服本判決，應於判決送達後十日內，向本院提出上訴狀。
                                         書記官  歐  文  政
中    華    民    國      九十      年      三      月      十五      日
附錄論罪法條：
毒品危害防制條例第十條第二項  施用第二級毒品者，處三年以下有期徒刑。


司法院資訊處製作；財團法人民間司法改革基金會備份。
